【裁判字號】    89,交易,37
【裁判日期】    890215
【裁判案由】    過失傷害
【裁判全文】
臺灣臺中地方法院刑事判決                      八十九年度交易字第三七號
    公  訴  人  臺灣台中地方法院檢察署檢察官
    被      告  乙○○
                丙○○
右列被告等因過失傷害案件，經檢察官提起公訴 (八十八年度偵字第二三六一０號）
，本院判決如左：
    主  文
乙○○因過失傷害人，處有期徒刑參月，如易科罰金，以參佰元折算壹日。
丙○○因過失傷害人，處拘役肆拾日，如易科罰金，以參佰元折算壹日。
    事  實
一、乙○○於民國八十八年十月十九日凌晨三時四十五分許，飲酒後吐氣所含酒精成
    份達每公升０．五三毫克，超過每公升０．二五毫克之標準值，仍酒醉駕駛車牌
    號碼ＮＱＨ－五二七號重型機車後載甲○○，沿台中市○○區○○路由西往東方
    向行駛，途經台中市○○區○○路與寧夏路速限四十公里市區道路且有燈光號誌
    指示之交岔路口時，本應注意車前狀況，隨時採取必要之安全措施，並應注意行
    駛至交岔路口，其行進應遵守燈光號誌之指示，且應注意飲酒後其吐氣所含酒精
    成份超過每公升０．二五毫克以上者，不得駕車，而依當時天候晴，夜間有照明
    ，路面乾燥、無缺陷及無障礙物，視距良好，又無不能注意之情形，詎其能注意
    ，因與後載之甲○○聊天，竟疏未注意車前狀況，仍酒醉違反燈光號誌之指示而
    越紅燈行駛，適有丙○○駕駛車牌號碼ＳＢ－六三０五號自用小客車，沿台中市
    西屯區○○路由南往北方向駛經該交岔路口，亦疏未注意車前狀況，並貿然以時
    速約四十五公里速度超速行駛，雙方均一時閃煞不及，乙○○所駕機車右前車頭
    遂與丙○○所駕自用小客車左前車角發生碰撞，使甲○○遭彈起並撞擊丙○○所
    駕自用小客車左前擋風玻璃後再跌落地上，致甲○○受有右脛腓骨骨折之傷害。
    乙○○、丙○○二人於肇事後，在未經有偵查權之機關或公務員發覺為犯嫌前，
    向承辦本件車禍之警員謝水西自首即陳明其為肇事者及肇事經過，並願接受裁判
    。
二、案經甲○○訴由台中市警察局第四分局報請台灣台中地方法院檢察署檢察官偵查
    起訴。
    理  由
一、訊之被告乙○○固坦承肇事後經警測試其飲酒後吐氣所含酒精成份為每公升０．
    五三毫克，並於前開時地，其所駕機車右前車頭與丙○○所駕自用小客車左前車
    角發生碰撞，使後載之甲○○遭彈起且撞擊丙○○所駕自用小客車左前擋風玻璃
    後再跌落地上受傷而有過失，然辯稱：當時伊通過該交岔路口時，燈光號誌之指
    示為黃燈，尚未變換為紅燈云云；被告丙○○則矢口否認有何過失犯行，辯稱：
    伊是依燈光誌為綠燈之指示，始起步通過該交岔路口，不知當時車速多少，因乙○○駕駛機車闖越紅燈，以致撞及伊車肇事，伊應無過失云云。惟查前開犯罪事
    實，業據告訴人甲○○於警訊中指訴綦詳，並有台中市○○○道路交通事故調查
    報告表乙份、現場及車損照片計十二張、被告乙○○酒精測試值乙紙與診斷證明
    書乙紙附卷可稽；且被告乙○○於警訊中已坦承：因和甲○○講話，疏於注意而
    肇事等語，則當時被告乙○○既與後載之告訴人聊天，衡情豈有注意燈光號誌指
    示之理，參以被告丙○○堅稱：當時伊行向之燈光號誌指示為綠燈等語，足見當
    時被告乙○○因疏未注意車前狀況，並酒醉違反燈光號誌之指示而闖越紅燈行駛
    ，以致肇事甚明；又被告丙○○於警訊中亦坦承：當時伊車速約四十五公里等語
    ，復依台中市○○○道路交通事故調查報告表所載及車損照片所示，肇事路段為
    速限四十公里市區道路，肇事後被告丙○○所駕自用小客車左前角凹、左前擋風
    玻璃裂，而被告乙○○所駕機車右前車頭、右側車身裂刮，則當時被告丙○○雖
    依燈光號誌為綠燈之指示行駛，惟若能注意車前狀況，並在速限四十公里內速度
    行駛，當能避免本件車禍發生，顯見當時被告丙○○亦疏未注意車前狀況，並以
    時速約四十五公里速度超速行駛，以致肇事無疑。是被告二人上開所辯，無非事
    後卸責之詞，均不足採。按行車速度依標誌之規定，無標誌者，在市區道路時速
    不得超過四十公里；且汽車（含機車）行駛時，駕駛人應注意車前狀況，並隨時
    採取必要之安全措施；又汽車行駛至交岔路口，其行進應遵守燈光號誌之指示；
    再汽車駕駛人飲酒後其吐氣所含酒精成份超過每公升０．二五毫克以上者，不得
    駕車，道路交通安全規則第九十三條第一項第一款、第九十四條第三項、第一百
    零二條第一項第一款、第一百十四條第二款分別定有明文。經查本件被告乙○○
    、丙○○於前開時地分別駕駛機車及自用小客車，本均應注意遵守上開規定，而
    肇事路段為速限四十公里市區道路且有行車管制號誌之交岔路口，依當時天候晴
    ，夜間有照明，路面乾燥、無缺陷及無障礙物，視距良好，有上開道路交通事故
    調查報告表附卷可查，又無不能注意之情形，詎其等均能注意，被告乙○○竟疏
    未注意車前狀況，仍酒醉違反燈光號誌之指示而闖越紅燈行駛，被告丙○○亦疏
    未注意車前狀況，並以時速約四十五公里速度超速行駛，因而肇事，致告訴人受
    有如事實欄所載傷害，足證被告二人均有過失，且其等過失行為與告訴人受傷間
    均具有相當因果關係。本件事證明確，被告二人犯行均堪認定。
二、核被告乙○○、丙○○所為，均係犯刑法第二百八十四條第一項前段之過失傷害
    罪。被告乙○○酒醉駕駛機車，因而致告訴人受傷，依法應負過失傷害罪責，依
    道路交通管理處罰條例第八十六條第一項規定，應加重其刑。又被告乙○○、丙○○二人於肇事後，在未經有偵查權之機關或公務員發覺為犯嫌前，向承辦本件
    車禍之警員謝水西坦承其為肇事者及肇事經過，並願接受裁判，此經其等二人供
    承在卷，復有警員謝水西所製作職務報告乙紙附卷可考，核與自首要件相符，依
    法均減輕其刑，被告乙○○部分並依規定先加後減。爰審酌被告二人過失程度、
    告訴人所受傷勢及犯罪後態度等一切情狀，各量處如主文所示之刑，並均諭知易
    科罰金之折算標準，以資懲儆。
三、據上論斷，應依刑事訴訟法第二百九十九條第一項前段、道路交通管理處罰條例
    第八十六條第一項、刑法第二百八十四條第一項前段、第六十二條前段、第四十
    一條、罰金罰鍰提高標準條例第一條前段、第二條，判決如主文。
中    華    民    國      八十九      年       二      月十五    日
                                  台灣台中地方法院交通法庭
                                      法  官  朱  光  國
右正本證明與原本無異。
如不服本判決，應於判決送達後十日內向本院提出上訴狀( 應附繕本 )，上訴於臺灣
高等法院臺中分院。
                                      書記官
中    華    民    國      八十九      年       二      月       十六    日
刑法第二百八十四條第一項前段
因過失傷害人者，處六月以下有期徒刑、拘役或五百元以下罰金。致重傷者，處一年
以下有期徒刑、拘役或五百元下罰金。
                                                                        Ｔ


司法院資訊處製作；財團法人民間司法改革基金會備份。
